【裁判字號】    97,上易,2016
【裁判日期】    980123
【裁判案由】    詐欺
【裁判全文】
臺灣高等法院臺中分院刑事判決        97年度上易字第2016號
上  訴  人
即  被  告  乙○○  55歲民.
上列上訴人因詐欺案件，不服臺灣臺中地方法院97年度訴字第
906號中華民國97年10月9日第一審判決（起訴案號：臺灣臺中
地方法院檢察署97年度偵字第955號），提起上訴，本院判決如
下：
    主  文
上訴駁回。
乙○○緩刑參年。
    事實及理由
一、本案經本院審理結果，認第一審判決認事用法及量刑均無不
    當，應予維持，並引用第一審判決書記載之事實、證據及理
    由。（如附件）
二、上訴人即被告乙○○ (以下簡稱被告)於本院未提出其他有
    利之證據及辯解，雖仍否認詐欺犯行，並辯稱與告訴人之前
    即曾交易，且係經丁○○介紹而交易，故告訴人不可能不知
    伊之真實身份，而系爭支票係伊出貨所收到之貨款，伊不知
    係空頭支票云云。惟查原審如何認定被告之詐欺犯行，已於
    原判決理由欄中詳予論敘，且證人丁○○於原審亦已證稱告
    訴人確係於系爭支票退票後向其查證始知被告之真實身份。
    又參諸一般交易上如係交付客票（非自己簽發之支票）而客
    票發票人為對方所不認識時，均會要求交付支票者於該支票
    上背書，則本件被告如非故意隱瞞身份，依理應以自己真名
    背書，而非以告訴人亦不認識之「丙○○」背書，反使告訴
    人一直誤認被告係其所聲稱之「謝先生」。同理，依卷附系
    爭支票影本顯示，該支票除了「丙○○」背書外，並無其他
    背書，則倘如該支票確係向被告買貨者為支付貨款所交付予
    被告之客票，而被告又對該票發票人不認識，則被告豈有不
    要求對方於支票上背書之理，足見被告所辯支票係來自買貨
    者實難憑採。從而，被告對該無法合理交待來源之支票，當
    知係屬不可能兌現之空頭支票即甚明確，其仍持之交付告訴
    人作為貨款，其有不法所有之詐欺意圖，即甚顯然。是被告
    仍執前詞上訴否認犯行，其上訴難認為有理由，應予駁回。
    末查被告雖於民國83年8月2日因詐欺罪被判處有期徒刑10
    月，緩刑３年確定，惟五年內未曾再受有期徒刑以上刑之宣
    告，有卷內前科紀錄表可佐，參酌其已清償告訴人之貨款，
    而告訴人亦無再追究之意，本院因認其所受之宣告刑，以暫
    不執行為適當，爰併諭知緩刑三年，以啟自新。
據上論斷，應依刑事訴訟法第373條、第368條，刑法第74條第2
款，判決如主文。
本案經檢察官甲○○到庭執行職務。
中    華    民    國    98    年    1     月    23   日
            刑事第七庭    審判長法  官  林  榮  龍
                                法  官  江  錫  麟
                                法  官  鄭  永  玉
以上正本證明與原本無異。
不得上訴。
                                書記官  王  麗  英
中    華    民    國    98    年    1     月    23   日


司法院資訊處製作；財團法人民間司法改革基金會備份。
